臺北高等行政法院裁定
110年度聲字第123號
聲  請  人  黃璧枝                              
上列聲請人因與相對人臺北市政府都市發展局、臺北市政府警察
局中正第二分局間有關都市計畫法事件（本院109年度訴字第115
1號），聲請交付法庭錄影光碟，本院裁定如下：
    主  文
聲請駁回。
    理  由
一、按行政法院組織法第47條準用法院組織法第90條之1第1項前
    段規定：「當事人及依法得聲請閱覽卷宗之人，因主張或維
    護其法律上利益，得於開庭翌日起至裁判確定後六個月內，
    繳納費用聲請法院許可交付法庭錄音或錄影內容。」又司法
    院依法院組織法第90條之3規定之授權，定有「法庭錄音錄
    影及其保存利用辦法」該辦法第2條第1項、第3項規定：「
    （第1項）為維護法庭之公開透明及司法課責性，法院審理
    民事、刑事、行政訴訟案（事）件、家事及少年事件於法院
    內或其他法規規定之處所開庭時，應予錄音。其他案（事）
    件有必要錄音時，亦同。……（第3項）法院於必要時，得在
    法庭內使用錄影設備錄影。」同辦法第7條則規定：「法庭
    內之錄影，由審判長、受命法官或受託法官指揮實施，並命
    記明於筆錄。」可知，行政法院於行政訴訟事件開庭時固應
    錄音，但並非必須錄影，僅在行政法院認為有必要時，始得
    在法庭內使用錄影設備錄影。而且，法庭內之錄影，須依審
    判長、受命法官、受託法官指揮實施，並應將實施錄影之事
    記明於筆錄。故倘若行政法院未曾准許在法庭內實施錄影，
    自無可交付之錄影內容，而無准許交付法庭錄影內容之餘地
    ，合先敘明。
二、聲請意旨略以：依行政法院組織法第47條準用法院組織法第
    90條第1項規定，當事人得繳納費用聲請法院許可交付法庭
    錄影內容，爰聲請准予繳納費用交付110年9月30日言詞辯論
    期日法庭錄影云云。　　
三、經查，聲請人為本院109年度訴字第1115號都市計畫法事件
    當事人，為依法得聲請閱覽卷宗之人，其固然得在聲請期間
    內提出本件聲請。然上開事件於110年9月30日行言詞辯論時
    ，並無任何特殊事由使本院認為有在法庭內使用錄影設備錄
    影之必要，而在法庭內實施錄影，此觀之上開事件110年9月
    30日言詞辯論筆錄即明。是上開事件110年9月30日言詞辯論
    時既未在法庭內實施錄影，即無聲請人所聲請交付之錄影內
    容存在，本院無從交付之，其聲請難認有據，應予駁回，爰
    裁定如主文。
中　　華　　民　　國　　110 　年　　10　　月　　22　　日
　　　　　　　　　臺北高等行政法院第三庭
                        　　審判長法  官　楊得君　
                           　　　 法  官　周泰德　
                          　 　　 法  官　彭康凡　
上為正本係照原本作成。
如不服本裁定，應於送達後10日內向本院提出抗告狀（須按他造
人數附繕本）。
中　　華　　民　　國　　110 　年　　10　　月　　22　　日
　　　　　　　　　　　　　　　　　書記官　陳可欣